【裁判字號】    98,消債更,196
【裁判日期】    980629
【裁判案由】    更生
【裁判全文】
臺灣桃園地方法院民事裁定           98年度消債更字第196號
聲  請  人
即債務人    甲○○
代  理  人  洪惠平律師
上列當事人聲請消費者債務清理事件，本院裁定如下：
    主  文
債務人甲○○自中華民國九十八年六月三十日十八時起開始更生
程序。
命司法事務官進行本件更生程序。
聲請人其餘聲請駁回。
    理    由
一、按法院開始更生程序之裁定，應載明其年、月、日、時，並
    即時發生效力。次按法院裁定開始更生或清算程序後，得命
    司法事務官，進行更生或清算程序，必要時，得選任律師、
    會計師或其他適當之自然人或法人一人為監督人或管理人。
    消費者債務清理條例第45條第1 項、第16條第1 項分別定有
    明文。
二、本件聲請人即債務人聲請意旨略以：聲請人並無因現金卡、
    信用卡、自用住宅借款或消費性貸款而負債，僅因擔任保證
    人而致積欠債權人銀行債務共計新新臺幣（下同）1,908,09
    6 元，又聲請人雖有工作薪資收入，然尚須扶養妻子及二名
    子女，聲請人實已不能清償債務或有不能清償之虞。聲請人
    無擔保或無優先權之債務總額未逾一千二百萬元，復未經法
    院裁定開始清算程序或宣告破產，爰聲請更生等語。
三、經查，本件聲請人係因擔任第三人之「保證人」而致積欠債
    權人華南商業銀行、台新商業銀行、中國信託商業銀行債務
    共計新新臺幣（下同）1,908,096 元，並非因現金卡、信用
    卡、自用住宅借款或消費性貸款而負債乙節，而不屬於消費
    者債務清理條例第151 條第1 項應行前置協商之範圍，業據
    債權人於本院98年6月18日當庭陳明無訛。又聲請人所主張
    之上開事實，業據其提出全國財產稅總歸戶財產查詢清單、
    財政部臺灣省北區國稅局綜合所得稅各類所得清單、財團法
    人金融聯合徵信中心當事人綜合信用報告、水電瓦斯等各類
    生活必須支出之帳單、收據、戶謄謄本、勞工保險被保險人
    投保資料表、存摺影本等證明文件為證，經核與其陳述相符
    。又查，聲請人現負債總額約為1,908,096 元，而聲請人現
    無資產，雖其自承每月約有四萬餘元之工作收入，然其上開
    收入於扣除必要生活費用、扶養費用支出後所餘數額，衡諸
    上開債務總數，其應有不能清償債務之情事。此外，本件又
    查無聲請人有消費者債務清理條例第6 條第3 項、第8 條或
    第46條各款所定駁回更生聲請之事由存在，則其聲請更生，
    應屬有據，並依首揭規定命司法事務官進行本件更生程序，
    爰裁定如主文。
四、關於保全處分部分
    按法院就更生或清算之聲請為裁定前，得因利害關係人之聲
    請或依職權，以裁定為保全債務人財產、限制債權人對於債
    務人行使債權，及停止對於債務人財產強制執行程序之保全
    處分，消費者債務清理條例第19條第1 項第1 、2 、3 款定
    有明文。另按消費者債務清理條例第48條第2 項規定，法院
    裁定開始更生程序後，對於債務人不得開始或繼續訴訟及強
    制執行程序。本件聲請人雖聲請保全處分，然揆諸前揭條文
    規定，於裁定准予更生裁定後，對於債務人之訴訟及強制執
    行程序已有明文限制，因此顯無保全必要，故聲請人該部分
    保全處分之請求，應予駁回。
中    華    民    國    98    年    6     月    29    日
                      民事第三庭    法  官  林曉芳
上為正本係照原本作成
本件不得抗告
本裁定已於98年6月30日17時公告。
中    華    民    國    98    年    6     月    30    日
                                    書記官  邱飛鳴


司法院資訊處製作；財團法人民間司法改革基金會備份。
